臺灣高雄地方法院民事裁定
111年度事聲字第14號
異  議  人  蔡政璜  （住址及送達處所均詳卷）  
上列異議人聲請核發支付命令確定證明書事件，異議人對於本院
司法事務官於民國111年4月8日所為106年度司促更㈠字第1號裁定
提出異議，本院裁定如下：
    主  文
異議駁回。
    理  由
一、按司法事務官處理事件所為之處分，與法院所為者有同一之
    效力；當事人對於司法事務官處理事件所為之終局處分，得
    於處分送達後10日之不變期間內，以書狀向司法事務官提出
    異議；司法事務官認前項異議有理由時，應另為適當之處分
    ，認異議為無理由者，應送請法院裁定之；法院認第1項之
    異議為有理由時，應為適當之裁定，認異議為無理由者，應
    以裁定駁回之，民事訴訟法第240條之3及第240條之4第1項
    、第2項、第3項分別定有明文。查原裁定於民國111年4月22
    日送達異議人，異議人於同日在10日之不變期間內向本院提
    出異議，而司法事務官認其異議無理由，移送本院裁定，經
    核與上開規定均無不合，合先敘明。
二、異議意旨略以：債務人公司未合法異議狀之事證，長久以來
    異議人多次陳情司法各單位，各單位亦向承辦股調閱卷宗，
    最近國稅局諭知公司需蓋大小章，亦已檢附法條事實週知，
    原裁定既明知上述法理事證，縱卷宗滅失，亦可補核支付命
    令確定證明書，原啟動錯誤視為起訴程序當然失效等語。
三、按債務人對於支付命令之全部或一部，得於送達後20日之不
    變期間內，不附理由向發命令之法院提出異議；債務人對於
    支付命令於法定期間合法提出異議者，支付命令於異議範圍
    內失其效力，以債權人支付命令之聲請，視為起訴或聲請調
    解，民事訴訟法第516條第1項、第519條第1項分別定有明文
    。又公司之經理人、清算人或臨時管理人，股份有限公司之
    發起人、監察人、檢查人、重整人或重整監督人，在執行職
    務範圍內，亦為公司負責人；經理人在公司章程或契約規定
    授權範圍內，有為公司管理事務及簽名之權，公司法第8條
    第2項、第31條第2項亦有明文。另經理人，就所任之事務，
    視為有代理商號為原告或被告或其他一切訴訟上行為之權，
    此觀民法第555條之規定自明，此項規定於公司之經理人亦
    有適用，是公司經理人就其所任事務權限範圍內之事項，有
    代表公司應訴之權限。
四、經查，異議人於106年1月9日向債務人全聯實業股份有限公
    司（下稱全聯公司）等人聲請核發支付命令，經本院於106
    年6月5日以106年度司促更㈠字第1號核發支付命令（下稱系
    爭支付命令），系爭支付命令於106年6月8日送達全聯公司
    ，全聯公司經理人謝健南以代表人名義於106年6月9日具狀
    聲明異議（下稱系爭聲明異議狀），經本院以被告已於法定
    期間內對支付命令提出異議，應以支付命令之聲請視為起訴
    ，於106年7月20日裁定命異議人補繳裁判費，因異議人逾期
    未補正，經本院於106年8月23日以106年度審重訴字第294號
    裁定駁回異議人之起訴，有異議人提出之民事聲請支付命令
    狀、送達證書、系爭聲明異議狀等附卷可稽（見原裁定卷第
    17至25頁），並有原裁定查詢之辦案進行簿、系爭支付命令
    、本院106年度審重訴字第294號裁定等在卷可佐（見原裁定
    卷第29至38頁），堪認全聯公司已於法定期間內對系爭支付
    命令提出異議，而以系爭支付命令之聲請視為起訴，因異議
    人逾期未補繳裁判費，經本院裁定駁回異議人之起訴等情屬
    實，本院自不得核發系爭支付命令確定證明書。異議人雖主
    張：全聯公司代表人林敏雄未用印，全聯公司法人章第三人
    用印無效，全聯公司法人章可能第三人偽刻印云云，然謝健
    南為全聯公司經理人，到職日期105年3月23日，有原裁定查
    詢經濟部商工登記公示資料之全聯公司基本資料附卷足憑（
    見原裁定卷第39、40頁），且系爭聲明異議狀確有全聯公司
    印文及謝健南以全聯公司代表人身分之印文（見原裁定卷第
    25頁），則謝健南既為全聯公司之經理人，在執行職務範圍
    內，亦為公司負責人，有為公司管理事務及簽名之權，並有
    代表公司應訴之權限，其以全聯公司代表人身分具狀聲明異
    議，自已發生效力，異議人此部分主張，洵無足採。原裁定
    以此為由駁回異議人之聲請，並無違誤。異議意旨指摘原裁
    定不當，求予廢棄，為無理由，應予駁回。
五、結論：本件異議為無理由，依民事訴訟法第240條之4第3項
    後段，裁定如主文。
中　　華　　民　　國　　111 　年　　5 　　月　　27　　日
                民事第五庭法　官　秦慧君
正本係照原本作成。
如對本裁定抗告須於裁定送達後10日內向本院提出抗告狀，並繳
納裁判費新臺幣1,000元。
中　　華　　民　　國　　111 　年　　5 　　月　　30　　日
                          書記官　林雯琪